# 权益结算股份支付

提问人：无极 011 时间：2016-07-24 11:09:51
请问，我公司刚刚从新三板退市，现在签了一个发股份的合同，以特定价格向固定人群发行 100 万股，这个价格是低于退市前的市价的，请问仅就这个事项而言，是否涉及股份支付呢

回答人：chenyiwei
请考虑低价发行的原因，对照《企业会计准则讲解 2010 》P181所述股份支付的定义和三个基本特征加以判断。